Minutes et répertoires du notaire Claude CHODRON, janvier 1824 - décembre 1833 (étude XV)
Archives nationales
Minutes et répertoires du notaire Claude CHODRON, janvier 1824 - décembre 1833 (étude XV)
MC/ET/XV/1701 - MC/ET/XV/1979, MC/RE/XV/20 - MC/RE/XV/23
Etude XV; Chodron, Claude
Archives nationales de France
Minutes et répertoires: la loi 2008-696 du 15 juillet 2008 relative aux archives a fixé à 75 ans à compter de la date de l'acte, ou à 25 ans à compter de la date du décès de l'intéressé si ce délai est plus bref, le délai de communication des minutes et répertoires des notaires; ce délai est porté à 100 ans à compter de la date de l'acte si le document se rapporte à un mineur (code du Patrimoine, articles L213-2, 4e d et 5e).
Autres documents de l'étude (dossiers de clients, comptabilité...): s'agissant d'archives privées, ces documents sont communicables selon les modalités fixées par le déposant ou le donateur.
Certains documents ne sont pas accessibles en raison de leur mauvais état de conservation.
Versement
Accès aux autres instruments de recherche du notaire Claude CHODRON
Minutes et répertoires du notaire Claude CHODRON, 18 août 1794 - 1er mars 1858 (étude XV)
- Minutes de Claude CHODRON, janvier 1824 - février 1858; MC/ET/XV/1701 - MC/ET/XV/1979
  - Minutes. 1824, janvier, janvier 1824; MC/ET/XV/1701
    Informations complémentaires:
    Informations concernant le classement:
    Le niveau inférieur de description, quand il existe, correspond aux minutes d'actes. Toutes les minutes ne sont pas forcément décrites une à une. Les descriptions de ces minutes sont plus ou moins détaillées.
    - 1824, 15 janvier: Proces-verbaux d'adjudication de matériau, suit à démolition de l'Hôtel Montesson, rue de la Chaussée d'Antin, n°40 et Pavillon d'Orléans situé, rue de Province, n°63, par le propriétaire Pierre François Paravay banquier, demeurant rue Paradis n°21, Faubourg Poissonnière, à Pierre Labrousse, marchand fer demeurant cour du Dragon, n° 8, Faubourg Saint-Germain., 5 janvier 1824 - 15 janvier 1824; MC/ET/XV/1701
      1824, 5 janvier: Cahiers de charges et schéma du quartier, dessin rehaussé de lavis
      Mention dans le répertoire du notaire coté:
      MC/RE/XV/20
      Origine de l'information:
      Actes signalés par le personnel du Minutier central des notaires de Paris, 2003-2012 (base de données migrée: voir contexte dans le Plan d’orientation général - Notaires de Paris, guides thématiques du Minutier).
      Date de création de la notice: 2010
      procès-verbal; acte de vente; Chaussée-d'Antin (rue de la); Dragon (cour du); Paradis (rue de); Provence (rue de); Paravay, Pierre François; Labrousse, Pierre; banquier; commerçant
    - Inventaire après décès de Anne Delphine Hermel, décédée à requête de Jean Christophe Lecointe, cocher de cabriolet demeurant rue des Marais, n° 38, 10 janvier 1824; MC/ET/XV/1701
      Base Miriad 2 des inventaires après décès, 1801-1850, par Thierry Boudignon, avec le concours de Marie-France Nivet et du personnel du Minutier central, 1995-2012 (base de données migrée: voir contexte dans le Plan d’orientation général - Notaires de Paris, guides thématiques du Minutier).
      Date de révision: 2011
      Date de création de la notice: 2011
      inventaire après décès; Marais (rue des); Hermel, Anne Delphine; Lecointe, Jean Christophe; conducteur de véhicules
    - Inventaire après décès de Etienne Bourillaud, commissaire en bourse décédé sans héritier demeurant rue des Mathurins Saint-Jacques, n° 8, 13 janvier 1824; MC/ET/XV/1701
      inventaire après décès; Mathurins-Saint-Jacques (rue des); Bourillaud, Etienne; banquier
    - Inventaire après décès de Marie-Madeleine Le Charpentier décédée sans héritier, veuve de Michel Bertrand et auparavant femme divorcée de Le Fort, ouvreuse des loges aux Variétés, demeurant rue Montmartre, n° 154, 15 janvier 1824; MC/ET/XV/1701
      inventaire après décès; Montmartre (rue); Le Charpentier, Marie-Madeleine; Bertrand, Michel; Le Fort, M.
    - Inventaire après décès de Pierre Remond décédé sans héritier, employé à la poste aux lettres, demeurant rue Montmartre, n°131, 15 janvier 1824; MC/ET/XV/1701
      inventaire après décès; Montmartre (rue); Remond, Pierre
    - Inventaire après décès de Françoise Berne décédée sans héritier, veuve en premières noces de M. Blancheur et en secondes de M. Quilliaux, demeurant rue de la Madeleine, n°56, 16 janvier 1824; MC/ET/XV/1701
      inventaire après décès; Madeleine (rue de la); Berne, Françoise; Blancheur, M.; Quilliaux, M.
    - Inventaire après décès de Jean Baptiste Godefroy de Fortisson décédé sans héritie, lieutenant colonelle demeurant rue du Petit Carreau, n°45, 17 janvier 1824; MC/ET/XV/1701
      inventaire après décès; Petit-Carneau (rue du); Godefroy de Fortisson, Jean-Baptiste; officier (armée)
    - Inventaire après décès de Philippe Jean Danican Philidor, chef de bataillon à la requête d'Anne Marie Antoinette Cécile Moine sa veuve, demeurant rue Poissonnière, n°10, 19 janvier 1824; MC/ET/XV/1701
      inventaire après décès; Poissonnière (rue); Danican Philidor, Philippe Jean; Moine, Anne Marie Antoinette Cécile; militaire
    - Inventaire après décès de Claude François Vincent, blanchisseur à la requête de Jeanne Judith Creuset, demeurant Mouffetard, n°280, 23 janvier 1824; MC/ET/XV/1701
      inventaire après décès; Mouffetard (rue); Vincent, Claude François; Creuset, Jeanne Judith; teinturier blanchisseur
    - Inventaire après décès de Henriette Droz, cuisinière décédée sans héritier demeurant rue Neuve d'Orléans, n° 12, 23 janvier 1824; MC/ET/XV/1701
      inventaire après décès; Neuve-d'Orléans (rue); Droz, Henriette; cuisinier
    - Inventaire après décès de Pierre Louis Lasseure domestique, décédé sans héritier demeurant rue Saint-Dominique, n°18, 24 janvier 1824; MC/ET/XV/1701
      inventaire après décès; Saint-Dominique (rue); Lasseure, Pierre Louis; employé de maison
    - Inventaire après décès à la requête du domaine de Marie Hélène Séraphine Platal, décédée sans héritier, femme de Pierre Guilain Blain, serrurier demeurant rue Saint-Dominique (rue), n°35, 24 janvier 1824; MC/ET/XV/1701
      inventaire après décès; Saint-Dominique (rue); Platal, Marie Hélène Séraphine; Blin, Pierre Guilain; serrurier
    - 1824, 30 janvier: Jean Augustin Massacrie-Durand menuisier demeurant rue de la Bûcherie, n° 18 et Louis Hyppolite Massacrie-Durand, confiseur demeurant rue de l'Ecole de Médecine, n° 4, vendent à Jean Pierre Solier, maître menuisier en bâtiment demeurant rue des Prêtres Saint-Germain l'Auxerrois, n° 7 et à Denis Berthelot entrepreneur de peinture demeurant rue Tirechappe, n° 9 une maison et le terrain situé rue de la Bûcherie, 30 janvier 1824; MC/ET/XV/1701
      acte de vente; Bûcherie (rue de la); Ecole-de-Médecine (rue de l'); Prêtres-Saint-Germain-l'Auxerrois (rue des); Tirechappe (rue); Massacrie-Durand, Jean Augustin; Massacrie-Durand, Louis Hyppolite; Solier, Jean Pierre; Berthelot, Denis; menuisier; menuisier; chef d'entreprise
  - Minutes. 1824, février, février 1824; MC/ET/XV/1702
    - Inventaire après décès de Jeanne Geneviève Madeleine Barabé décédée sans héritier demeurant rue et île Saint-Louis, 2 février 1824; MC/ET/XV/1702
      inventaire après décès; Saint-Louis-en-l'Ile (rue); Barabé, Jeanne Geneviève Madeleine
    - Inventaire après décès de Elizabeth Staubain (ou Stauben) veuve Pingenet demeurant rue des Récollets, n°2, 9 février 1824; MC/ET/XV/1702
      inventaire après décès; Révolte (route de la); Staubain, Elisabeth; Pingenet, M.; Stauben, Elisabeth
    - Inventaire après décès de Jean Daniel, ecclésiastique anglais, décédé sans héritier demeurant rue des Postes, n° 22, 12 février 1824; MC/ET/XV/1702
      inventaire après décès; Postes (rue des); Daniel, Jean; ecclésiastique
    - Inventaire après décès de Antoine Magy décédé sans héritier, ancien négociant demeurant impasse des Ursulines, n° 8, 12 février 1824; MC/ET/XV/1702
      inventaire après décès; Ursulines (cul-de-sac des); Magy, Antoine; négociant
    - Inventaire après décès de Nicolas Joseph Guersigny dit Picard, marchand d'encre ambulant décédé sans héritier, demeurant rue des Sept Vents, n°3., 13 février 1824; MC/ET/XV/1702
      inventaire après décès; Sept-Voies (rue des); Guersigny, Nicolas Joseph; Picard, Nicolas Joseph; commerçant
    - Inventaire après décès de Charlotte Adélaïde Badin décédée sans héritier, domestique demeurant rue du Cloître des Bernardins, n°13, 13 février 1824; MC/ET/XV/1702
      inventaire après décès; Cloître-des-Bernardins (rue du); Badin, Charlotte Adélaïde; employé de maison
    - Inventaire après décès de Nicolas Hocquard, cordonnier décédé sans héritier demeurant place de la Sorbonne, 14 février 1824; MC/ET/XV/1702
      inventaire après décès; Sorbonne (rue de la); Hocquard, Nicolas; cordonnier
    - Inventaire après décès de Marie Charlotte Rosalie Liguois ou Leguoy de Beaufort décédée sans héritier veuve d'Edmond Adhéry demeurant rue de Vaugirard, n°36, 14 février 1824; MC/ET/XV/1702
      inventaire après décès; Vaugirard (rue de); Liguois de Beaufort, Marie Charlotte Rosalie; Adhéry, Edmond; Leguoy de Beaufort, Marie Charlotte Rosalie
    - Inventaire après décès de Henry Louis Alphonse Bochin avoué au tribunal à la requête Cécile Anaïs Girardin demeurant rue Faubourg Saint-Martin, n°43, 17 février 1824; MC/ET/XV/1702
      inventaire après décès; Faubourg-Saint-Martin (rue du); Bochin, Henry, Louis, Alphonse; Girardin, Cécile, Anaïs; avoué
    - Inventaire après décès de Marie Claude Livier décédée épouse Claude Demonchy demeurant rue Montorgueil, n° 65, 17 février 1824; MC/ET/XV/1702
      30 avril 1841, liquidation de la succesion de Claude Demonchy, RE/XV/26.
      inventaire après décès; liquidation; Montorgueil (rue); Livier, Marie, Claude; Demonchy, Claude
    - Inventaire après décès de Pierre Victor Paulmier colonel à Saint-Domingue décédé sans héritier demeurant rue du Faubourg du Roule, n°31, 19 février 1824; MC/ET/XV/1702
      inventaire après décès; Faubourg-du-Roule (rue du); Paulmier, Pierre, Victor; officier (armée)
    - Inventaire après décès de Marie Charlotte Saillot décédée sans héritier demeurant rue Neuve Saint-Etienn, n° 18, 25 février 1824; MC/ET/XV/1702
      inventaire après décès; Neuve-Saint-Etienne (rue); Saillot, Marie, Charlotte
    - Inventaire après décès de Laurent Coniam ancien directeur du collège décédé sans héritier demeurant dans une pension rue Mouffetard, n° 127, 25 février 1824; MC/ET/XV/1702
      inventaire après décès; Mouffetard (rue); Coniam, Laurent; directeur d'établissement d'enseignement
    - Inventaire après décès de Marguerite Anne Blandin décédée sans héritier veuve de Jean Pierre Perot demeurant rue de Chanverie, n° 15, 27 février 1824; MC/ET/XV/1702
      inventaire après décès; Chanverie (rue de la); Blandin, Marguerite Anne; Perot, Jean Pierre
    - Inventaire après décès de Benoist Verrier décédé sans héritier demeurant rue des Bons Enfants (rue des), n° 24, 27 février 1824; MC/ET/XV/1702
      inventaire après décès; Bons-Enfants (rue des); Verrier, Benoist
  - Minutes. 1824, 1er mars - 1824, 15 mars, 1er mars 1824 - 15 mars 1824; MC/ET/XV/1703
    - Inventaire après décès àla requete du domaine de Louis François Labrune, employé décédé sans héritier demeurant rue Copeau et rue Coq Héron., 6 mars 1824; MC/ET/XV/1703
      inventaire après décès; Copeau (rue); Coq-Héron (rue du); Labrune, Louis François
    - Inventaire après décès de Marie Geneviève Leguillier couturière décédée sans héritier demeurant rue du Cadran, n°31, 8 mars 1824; MC/ET/XV/1703
      inventaire après décès; Cadran (rue du); Leguillier, Marie Geneviève; tailleur d'habits
    - Inventaire après décès de François Leduc officier décédé sans héritier demeurant rue des Fossés Saint-Germain l'Auxerrois, n°26, 8 mars 1824; MC/ET/XV/1703
      inventaire après décès; Fossés-Saint-Germain-l'Auxerrois (rue des); Leduc, François
    - Inventaire après décès de Marie Élisabeth Renaud décédée sans héritier portière veuve Nicolas Faucille demeurant rue Jean Jacques Rousseau, n° 15, 8 mars 1824; MC/ET/XV/1703
      inventaire après décès; Jean-Jacques-Rousseau (rue); Renaud, Marie Élisabeth; Faucille, Nicolas; concierge
    - Inventaire après décès de Madame Barthélemy Cochin veuve Coudray décédée sans héritier demeurant rue Michel Le Comte, n° 7, 11 mars 1824; MC/ET/XV/1703
      inventaire après décès; Michel-Le-Comte (rue); Cochin, Barthélemy; Coudray, M.
    - Inventaire après décès de Elizabeth Henriette Delahaye décédée sans héritier demeurant rue de Paradis, n° 12, 11 mars 1824; MC/ET/XV/1703
      inventaire après décès; Paradis (rue de); Delahaye, Elisabeth Henriette
    - Jean Bernard Cardon propriétaire demeurant rue Taitbout, n°1 vend à Isaac Thuret banquier demeurant place Vendôme, n°12, le domaine de Passy-sur-Seine, commune de Passy, canton de Bray arrondissement de Provins département de Seine et Marne (Seine-et-Marne)., 13 mars 1824; MC/ET/XV/1703
      acte de vente; Taitbout (rue); Vendôme (place); Passy-sur-Seine (Seine-et-Marne); Cardon, Jean Bernard; Thuret, Isaac; banquier
    - Inventaire après décès de Michel Théodore Richard commissaire de guerre décédé sans héritier demeurant rue Sainte-Anne, n°31, 15 mars 1824; MC/ET/XV/1703
      inventaire après décès; Sainte-Anne (rue); Richard, Michel Théodore; commissaire des guerres (Ancien Régime)
    - Inventaire après décès de Marie Françoise Ponge, décédée sans héritier veuve Martin Lechanceaulme demeurant rue Helder, 15 mars 1824; MC/ET/XV/1703
      inventaire après décès; Helder (rue du); Ponge, Marie, Françoise; Lechanceaulme, Martin
  - Minutes. 1824, 16 mars - 1824, 31 mars, 16 mars 1824 - 31 mars 1824; MC/ET/XV/1704
    - Marie Françoise Maillet veuve de Benoît Marie Montessuy demeurant à Plessis Paté, loue chantier à bois à Paris rue de l'Arcade. à Etienne Gabrielle Desnoyer marchand de bois demeurant rue de la Madeleine., 11 mars 1824 - 17 mars 1824; MC/ET/XV/1704
      Plan rehausse de lavis
      bail; Arcade (rue de l'); Madeleine (rue de la); Maillet, Marie Françoise; Montessuy, Benoît Marie; Desnoyer, Etienne Gabrielle; négociant
    - Inventaire après décès de François Félix rentier décédé sans hériter demeurant rue de Valois, n°2, 16 mars 1824; MC/ET/XV/1704
      inventaire après décès; Valois (rue de); Félix, François
    - Inventaire après décès de Honoré Lestiboudois commissaire de marine, décédé sans hériter demeurant rue du Faubourg Montmartre, n°42, 16 mars 1824; MC/ET/XV/1704
      inventaire après décès; Faubourg-Montmartre (rue du); Lestiboudois, Honoré; commissaire de la marine (Ancien Régime)
    - Inventaire après décès de Antoine Godin receveur de l'enregistrement, décédé sans hériter demeurant rue de la Harpe, n° 54., 17 mars 1824; MC/ET/XV/1704
      inventaire après décès; Harcourt (collège d'); Godin, Antoine; percepteur
    - Inventaire après décès de Joachim Mure rentier décédé sans hériter demeurant rue Cassette, n°9, 17 mars 1824; MC/ET/XV/1704
      inventaire après décès; Cassette (rue); Mure, Joachim
    - Inventaire après décès de Constance Chollet décédé sans hériter demeurant rue des Arcis, n° 44, 18 mars 1824; MC/ET/XV/1704
      inventaire après décès; Arcis (rue des); Chollet, Constance
    - Inventaire après décès de Marguerite Françoise Marie Desprez décédé sans hériter demeurant à Belleville rue de Paris n°151, 19 mars 1824; MC/ET/XV/1704
      inventaire après décès; Belleville (ancienne commune); Desprez, Marguerite Françoise Marie
  - Minutes. 1824, avril, avril 1824; MC/ET/XV/1705
    - Inventaire après décès de Marguerite Geneviève Waroquier domestique décédée sans héritier demeurant à Neuilly, rue de Seine, 2 avril 1824; MC/ET/XV/1705
      inventaire après décès; Neuilly-sur-Seine (Hauts-de-Seine); Waroquier, Marguerite, Geneviève; employé de maison
    - Inventaire après décès de M. Honchard, garde du corps du roi décédé sans héritier demeurant rue du Dragon, n°25, 5 avril 1824; MC/ET/XV/1705
      inventaire après décès; Dragon (rue du); Honchard, M.; militaire
    - Inventaire après décès de Augustin Salmard comte de Montfort, l'abbaye de Sept-Fons décédé sans héritier demeurant rue Saint-Bernard, n°13, 6 avril 1824; MC/ET/XV/1705
      inventaire après décès; Diou (Allier); Sept-Fons (Allier, abbaye de); Saint-Bernard (rue); Salmard de Montfort, Augustin; abbé
    - Inventaire après décès de Claudine Nicolas décédée sans héritier demeurant rue Daval, n°14, 6 avril 1824; MC/ET/XV/1705
      inventaire après décès; Daval (rue); Nicolas, Claudine
    - Inventaire après décès de Nicolas Dauphinot détenu à La prison de la Force décédé sans héritier rue des Batailles, 7 avril 1824; MC/ET/XV/1705
      inventaire après décès; Batailles (rue des); Dauphinot, Nicolas
    - Inventaire après décès de M. Carrère, coutelier, décédé sans héritier rue Saint-Merri, n°42, 7 avril 1824; MC/ET/XV/1705
      inventaire après décès; Saint-Merri (rue); Carrère, M.; forgeron
    - Inventaire après décès de Jacques Louis Gaullier-Delahaye avocat décédé sans héritier demeurant rue Saint-Merri, n° 28, 9 avril 1824; MC/ET/XV/1705
      inventaire après décès; Saint-Merri (rue); Gaullier-Delahaye, Jacques, Louis; avocat
    - Inventaire après décès de Marie Françoise Geneviève Collignon décédée sans héritier veuve de Nicolas Garel dit Descôty demeurant rue du Pot de Fer, n° 11, 12 avril 1824; MC/ET/XV/1705
      inventaire après décès; Pot-de-Fer (rue du); Collignon, Marie Françoise; Garel, Nicolas; Descôty, Nicolas
    - Inventaire après décès de Jeanne Martine décédée sans héritier veuve de Jean Pierre Coulant demeurant rue Saint-Julien-le-Pauvre, n°12, 12 avril 1824; MC/ET/XV/1705
      inventaire après décès; Saint-Julien-le-Pauvre (rue); Martine, Jeanne; Coulant, Jean, Pierre
    - Inventaire après décès de Jean Louis Raquet décédé sans héritier marchand mercier demeurant rue Saint-Jacques, n°40, 12 avril 1824; MC/ET/XV/1705
      inventaire après décès; Saint-Jacques (rue); Raquet, Jean, Louis; commerçant
    - Inventaire après décès de Marie Claude Lambert ouvrière en festons décédée sans hériter rue de Bièvre, 13 avril 1824; MC/ET/XV/1705
      inventaire après décès; Bièvre (rue de); Lambert, Marie, Claude
    - Inventaire après décès de Jeanne Pokorny décédée sans hériter demeurant rue des Fossés Saint-Victor, n° 23 et rue des Martyrs., 13 avril 1824; MC/ET/XV/1705
      inventaire après décès; Pokorny, Jeanne
    - Inventaire après décès de Françoise Philippine Garnier décédée sans hériter épouse Augustin Jean-Baptiste Joseph Trescot maître d'hôtel garni demeurant rue de la Harpe, n°48., 14 avril 1824; MC/ET/XV/1705
      inventaire après décès; Harpe (rue de la); Garnier, Françoise Philippine; Trescot, Augustin Jean-Baptiste Joseph; maître d'hôtel
    - Inventaire après décès de Marie Madeleine Tirlay décédée sans hériter veuve d'Etienne Mathieu, rentier demeurant rue des Boulangers, n°22, 14 avril 1824; MC/ET/XV/1705
      inventaire après décès; Boulangers (rue des); Tirlay, Marie, Madeleine; Mathieu, Etienne
    - Inventaire après décès à la requête du domaine de Madeleine Charlotte Prieur célibataire décédée sans hériter demeurant rue aux Ours, n° 14, 22 avril 1824; MC/ET/XV/1705
      inventaire après décès; Ours (rue aux); Prieur, Madeleine Charlotte
    - Inventaire après décès de Jeanne Vendour décédée sans hériter veuve de Jean Louis Escoubé demeurant rue Roquépine, n°9, 23 avril 1824; MC/ET/XV/1705
      inventaire après décès; Roquépine (rue); Vendour, Jeanne; Escoubé, Jean, Louis
    - Inventaire après décès de François Charles Dumont rentier décédé sans héritier demeurant rue Beautreillis, 26 avril 1824; MC/ET/XV/1705
      inventaire après décès; Beautreillis (rue); Dumont, François Charles
    - Inventaire après décès de Marguerite Adélaïde Foucher décédée sans hériter demeurant à Passy prés Paris Grande Rue, 27 avril 1824; MC/ET/XV/1705
      inventaire après décès; Passy (ancienne commune); Singer (rue); Foucher, Marguerite Adélaïde
    - Inventaire après décès de Madame veuve Soute, anglaise de nationalité, décédée sans hériter demeurant au passage du Commerce, n° 24., 30 avril 1824; MC/ET/XV/1705
      inventaire après décès; Commerce (cour du); Soute, Mme
  - Minutes. 1824, mai, mai 1824; MC/ET/XV/1706
    - Inventaire après décès de Madeleine Gascon fille majeur décédée sans héritier demeurant Montreuil, n° 79, 5 mai 1824; MC/ET/XV/1706
      inventaire après décès; Montreuil (rue de); Gascon, Madeleine
    - Inventaire après décès de Madeleine Rosalie Galois décédée sans héritier veuve Jean Baptiste Du Rouveroy rentier demeurant rue de Picpus, n° 31, 10 mai 1824; MC/ET/XV/1706
      inventaire après décès; Picpus (rue de); Galois, Madeleine Rosalie; Du Rouveroy, Jean-Baptiste
    - Inventaire après décès de Louise Catherine Danican Philidor veuve de Nicolas Jusserrand demeurant rue du Roi de Sicile, 10 mai 1824; MC/ET/XV/1706
      inventaire après décès; Roi-de-Sicile (rue du); Danican Philidor, Louise Catherine; Jusserrand, Nicolas
    - Inventaire après décès de Reine Gueneau femme de ménage décédée sans héritier veuve de Jean François Wanters demeurant rue du Pas de La Mule, n° 11., 12 mai 1824; MC/ET/XV/1706
      inventaire après décès; Pas-de-la-Mule (rue du); Gueneau, Reine; Wanters, Jean François; employé de maison
    - Inventaire après décès de Nicolas Robert, pensionnaire des Postes demeurant rue de Damiette, n° 4, 13 mai 1824; MC/ET/XV/1706
      inventaire après décès; Damiette (rue de); Robert, Nicolas
    - Inventaire après décès de Marie Anne Julie Thomas femme de confiance veuve Drague décédée sans héritier demeurant rue des Ternes, n° 36, 20 mai 1824; MC/ET/XV/1706
      inventaire après décès; Ternes (rue des); Thomas, Marie Anne Julie; Drague, M.
  - Minutes. 1824, 1er juin - 1824, 4 juin, 1er juin 1824 - 4 juin 1824; MC/ET/XV/1707
    - Inventaire après décès de Jean Villette (Vilette) sculpteur décédé sans héritier demeurant rue du Petit Lion Saint-Sulpice (rue du), n°16, 4 juin 1824; MC/ET/XV/1707
      inventaire après décès; Petit-Lion-Saint-Sulpice (rue du); Villette, Jean; Vilette, Jean; sculpteur
    - Inventaire après décès de Madame Fay décédée sans héritier demeurant rue Maçon, n°3, 4 juin 1824; MC/ET/XV/1707
      inventaire après décès; Mâcon (rue de); Fay, Mme
  - Minutes. 1824, 5 juin - 1824, 30 juin, 5 juin 1824 - 30 juin 1824; MC/ET/XV/1708
    - Inventaire après décès de Marie Louise Turlure femme de Pierre Turlure décédée sans héritier demeurant rue Dauphine, n°43, 5 juin 1824; MC/ET/XV/1708
      inventaire après décès; Dauphine (rue); Turlure, Marie Louise; Turlure, Pierre
    - Inventaire après décès de Charlotte Augustine Picard à la requête de Charles Mathurin Girard, charpentier en bâtiment demeurant rue Bourbon Villeneuve., 7 juin 1824; MC/ET/XV/1708
      inventaire après décès; Bourbon-Villeneuve (rue de); Picard, Charlotte Augustine; Girard, Charles Mathurin; charpentier
    - Inventaire après décès de Pierre René Georges Chevalier de Bontemps lieutenant colonel, décédé sans héritier, demeurant à Pantin, rue de Valois., 14 juin 1824; MC/ET/XV/1708
      inventaire après décès; Pantin (Seine-Saint-Denis); Bontemps, Pierre René Georges de; officier (armée)
    - Inventaire après décès de Jean Guillaume David Emmanuel Lafargue de Niewland lieutenant colonel de cavalerie décédé sans héritier, demeurant rue Croix des Petits Champs, n° 22, 16 juin 1824; MC/ET/XV/1708
      inventaire après décès; Croix-des-Petits-Champs (rue); Lafargue de Niewland, Jean Guillaume David Emmanuel
    - Inventaire après décès de Brann De Nergaard ou Bruno de Mergrard décédé sans héritier, gentilhomme ordinaire du roi de Danemark, demeurant rue du Bac, n°53, 17 juin 1824; MC/ET/XV/1708
      inventaire après décès; Bac (rue du); Nergaard, Brann de; Mergrard, Bruno de